# 求助陈版，关于违建的会计处理

提问人：jianfei1302 时间：2021-11-04 08:05:04
求助陈版，公司买了一块工业用地，在该土地上建了房子，用于做招待的酒店，但是因为用地的改变，无法取得房产证，属于违建建筑物，该建筑物是否可以在固定资产反应？如果不能，应该如何处理？

回答人：chenyiwei
该房屋虽然合规性存在问题，但其用途符合固定资产确认条件，故可以确认为固定资产，但需在附注中充分披露其所有权受限制的事实，且鉴于作为违章建筑可能村咋被责令拆除的可能性，故需谨慎考虑其减值问题。